臺灣高等法院臺中分院民事判決
111年度上更一字第3號
上  訴  人  林明富  
訴訟代理人  蕭文濱律師
被 上訴 人  趙俊宇  

訴訟代理人  王世宗律師
被 上訴 人  林佑宗  
訴訟代理人  林雅儒律師
複 代理 人  韓銘峰律師
上列當事人間請求返還投資款事件，上訴人對於民國108年8月21
日臺灣臺中地方法院108年度訴字第124號第一審判決提起上訴，
經最高法院第一次發回更審，本院於111年7月19日言詞辯論終結
，判決如下：
    主  文
原判決(除確定部分外)關於駁回後開第二項部分，及該部分假執
行宣告，暨訴訟費用之裁判均廢棄。
上開廢棄部分，㈠趙俊宇、林佑宗應連帶給付上訴人新臺幣150萬
元，及自民國108年5月9日起至清償日止，按年息百分之5計算之
利息；㈡趙俊宇應就原審判命林佑宗應給付上訴人新臺幣120萬元
，及自民國108年5月9日起至清償日止，按年息百分之5計算之利
息（利息已減縮）部分，應負連帶給付責任。
第一審除確定部分外、第二審，及發回前第三審訴訟費用，均由
被上訴人連帶負擔。（其中第二項㈡命趙俊宇給付部分之訴訟費
用，應與原審判命林佑宗應給付部分，連帶負擔）
第二項㈠、㈡所命給付，於上訴人分別以新臺幣㈠50萬元為被上訴
人供擔保、㈡40萬元為趙俊宇供擔保後，得假執行；但被上訴人
以㈠新臺幣150萬元、趙俊宇以㈡新臺幣120萬元，分別為上訴人預
供擔保後，得免為假執行。
    事實及理由
一、上訴人主張：被上訴人趙俊宇經營之休閒農場停業，擬在原
    址重建餐廳，邀伊共同投資，保證伊僅分配利潤，不承擔虧
    損，兩造因此於民國107年3月15日簽訂借款契約書（兼作借
    據）（下稱系爭契約），由伊出資新臺幣（下同）300萬元
    ，被上訴人林佑宗擔任連帶保證人，趙俊宇並簽發如原判決
    附表（下稱附表）所示支票10紙（下合稱系爭支票），經林
    佑宗在系爭支票背書後交付伊，以擔保餐廳重建工程順利進
    行。惟趙俊宇迄未依約動工開設餐廳，投資目的顯已不能達
    成，系爭支票經伊提示，僅兌現附表所示編號3支票1紙，其
    餘支票均遭退票，被上訴人應給付伊票款270萬元。又依系
    爭契約第9條約定，借款視為全部到期，被上訴人應連帶返
    還伊借款270萬元等情，爰先位依票據關係請求被上訴人應
    給付270萬元及加計按年息6%計算之利息；備位依系爭契約(
    借款、投資、保證)請求被上訴人連帶給付270萬元及加計按
    年息5%計算之利息。經原審依先位聲明判命林佑宗給付上訴
    人120萬元本息，並駁回上訴人其餘之訴。上訴人不服，提
    起上訴，經最高法院第一次發回。上訴人於本院更審主張依
    票據關係及系爭契約(擇一為有利之判決，不再主張預備合
    併；另林佑宗部分，僅依系爭契約連帶保證關係為請求，票
    款部分已確定，本院更審卷第118頁)，上訴聲明：㈠原判決
    不利於上訴人部分暨命上訴人負擔該部分之訴訟費用之裁判
    廢棄。㈡上開廢棄部份：⑴被上訴人應連帶給付150萬元及自1
    08年5月9日起至清償日止，按年息百分之5計算之利息。⑵趙
    俊宇就原審判命林佑宗給付120萬元本息部分（利息已減為
    百分之5），應負連帶給付責任。㈢願供擔保，請准宣告假執
    行。(未繫屬本院部分，不贅述)。　
二、被上訴人之抗辯：
　㈠趙俊宇：
  　⒈上訴人教唆訴外人何家豪殺害訴外人高寶侑，雙方約定事
      成給付500萬元、重傷則給付300萬元。何家豪於107年1月
      12日毆傷高寶侑，上訴人乃先給付何家豪300萬元，要求
      何家豪提出同額支票擔保，何家豪遂向伊商借系爭支票，
      保證負責兌現，並由林佑宗背書擔保。嗣上訴人哄騙伊簽
      立系爭契約，系爭契約原僅第1、2條記載支票號碼及300
      萬元，其餘內容未填載，上訴人要求伊在債務人欄簽名，
      表示將修改制式契約，惟未修改反而添載第15、16條手寫
      內容。伊與上訴人間並無投資或借貸關係存在，伊亦未取
      得300萬元，更無指示何家豪取得300萬元，台灣高等檢察
      署台中檢察分署(下稱台中高檢署)108年度上議字第2497
      號處分亦認伊係為幫助何家豪，方與上訴人締結系爭契約
      ，並由何家豪取得上訴人交付之300萬元。故伊與上訴人
      間並無消費借貸之合意，因此簽訂之系爭契約，依民法第
      87條規定，自屬無效。
  　⒉系爭支票係伊應何家豪要求而開立給上訴人作為擔保之用
      ，上訴人再拿給林佑宗背書，故林佑宗僅係票據債務人，
      並非系爭支票之直接前後手。何家豪係向伊借票交給上訴
      人，亦僅係使者、使用人，亦非系爭支票之直接前後手。
      系爭支票之直接前後手係伊與上訴人，故伊自得以原因關
      係(即300萬元未交付)為抗辯，而不給付300萬元票款。且
      上訴人係惡意、詐欺取得系爭契約債權及系爭支票，依票
      據法第13條但書、第14條規定，亦不得享有票據權利。答
      辯聲明：上訴駁回。
　㈡林佑宗：
　  趙俊宇抗辯其與上訴人間並非基於消費借貸合意而簽訂系爭
    契約。且依何家豪之證述可知，上訴人係本於要求何家豪傷
    害高寶侑之意思而交付300萬元予何家豪，並非本於其與趙
    俊宇間之消費借貸法律關係而交付，且趙俊宇亦未曾指示何
    家豪拿取300萬元，何家豪亦未將300萬元交付給趙俊宇，足
    見上訴人與趙俊宇間並無消費借貸法律關係存在。因此，上
    訴人依系爭契約連帶保證關係，請求伊給付150萬元，顯無
    理由。又上訴人主張其係因與趙俊宇間有投資關係而取得系
    爭支票，且依系爭契約所載，趙俊宇交付系爭支票予上訴人
    收執，形式上觀之似係基於系爭契約而為之，則上訴人與趙
    俊宇間屬直接前後手關係。上訴人亦於原審主張兩造是直接
    前後手。因此，伊等自得主張以原因關係為抗辯。趙俊宇已
    否認與上訴人間有投資或借貸關係存在，倘其等二人間無投
    資或借貸關係，伊即無保證債務，上訴人即不得對伊為請求
    。因此，上訴人先應就兩造間原因關係存在之事實負舉證相
    佐，否則即難認上訴人對於伊等有票據債權存在，上訴人另
    基於連帶保證法律關係，請求伊給付，亦難認有據。答辯聲
    明：㈠上訴駁回。㈡如受不利判決，願供擔保，請准宣告免為
    假執行。　
三、兩造不爭執事項
  ㈠兩造於107年3月15日簽立系爭契約，上訴人於其上債權人欄
    簽名，趙俊宇於債務人欄簽名，林佑宗則於連帶債務人欄簽
    名。趙俊宇曾簽發系爭支票，供作擔保，林佑宗並在系爭支
    票背面背書。
　㈡上訴人於107年3月15日在陳金鐘位於臺中市○○區○○街000巷00
    號家中將300萬元交付予何家豪。
  ㈢系爭支票除如附表所示編號3已兌現（金額30萬元）外，其餘
    9張支票（金額合計270萬元）均因存款不足，遭銀行退票並
    列為拒絕往來戶（其支票提示及兌現情況詳如原審卷第259
    頁）。
四、本件爭點
  ㈠上訴人依系爭契約對趙俊宇、林佑宗為請求，是否有理由？
    ⒈系爭契約之性質為何(投資或借貸)？
    ⒉上訴人依系爭契約對趙俊宇為請求，是否有理由？趙俊宇
      抗辯其與上訴人間並無系爭契約之消費借貸關係存在，其
      亦未取得300萬元，亦無指示何家豪拿取300萬元，系爭契
      約應屬無效，是否可採？
    ⒊上訴人依系爭契約(保證)對林佑宗為請求，是否有理由？
      林佑宗抗辯趙俊宇與上訴人間系爭契約之消費借貸關係不
      存在，上訴人依連帶保證關係，請求伊給付150萬元應無
      理由，是否可採？ 　 
  ㈡上訴人依票據關係對趙俊宇為請求，是否有理由？趙俊宇抗
    辯其與上訴人為系爭支票之直接前後手，自得以原因關係(
    借款關係不存在)抗辯，是否可採？又趙俊宇另抗辯上訴人
    係惡意或詐欺取得票據，不得主張票據權利，是否可採？ 
  ㈢上訴人依系爭契約、票據關係(擇一為有利判決)，請求趙俊
    宇，依系爭契約(保證)請求林佑宗，應連帶給付150萬元及
    自108年5月9日起至清償日止，按年息百分之5計算之利息，
    是否有理由？ 
  ㈣上訴人依系爭契約、票據關係(擇一為有利判決)，請求趙俊
    宇應就原審判命林佑宗給付之120萬元本息部分（利息已減 
    縮為百分之5），負連帶給付責任，是否有理由？　　
五、本院之判斷
  ㈠上訴人依系爭契約對趙俊宇、林佑宗為請求，是否有理由？
    ⒈系爭契約之性質為消費借貸關係：
      ⑴按關於契約之定性，屬於法律適用之範圍，法院依辯論
        主義之審理原則就當事人事實上之陳述，依調查證據之
        結果確定契約之內容後，應依職權判斷該契約在法律上
        之性質，不受當事人所陳述法律意見之拘束。（最高法
        院99年度台上字第1422號判決參照）
　　　⑵查系爭契約名稱記載為「借款契約書（兼作借據）」，
        其內容並載明：「玆因債務人（以下簡稱乙方，按指趙
        俊宇）週轉需要，向債權人（以下簡稱甲方，按指上訴
        人）借款，……：「甲方借給乙方新台幣叁佰萬元整，
        當場以現金全數交乙方親自收訖無誤。乙方開給甲方
        面額300萬元整之支票10張……。借款期限：自民國107
        年6月20日起至民國108年3月20日止，……」等語，最後
        並由上訴人及趙俊宇、林佑宗分別於第14條下方債權人
        欄、債務人欄、連帶債務人欄各自簽名，有該借款契約
        書附卷可稽（原審卷第31至32頁）。
　　　⑶由上開約定內容可知，兩造形式上顯然係締約約定趙俊
        宇向林明富借款300萬元，且簽發交付系爭支票以為擔
        保，趙俊宇並應於108年3月20日借款期限屆至負返還借
        款責任，核其性質應屬消費借貸。
　　　⑷上訴人雖主張系爭契約兼具投資或合夥性質云云，惟查
        ：
　　　　①系爭契約雖經人以手寫補上第15條：「工程發票開普
          強土木工程有限公司」、第16條：「估價要由債權人
          確認」等文字（見原審卷第33頁），惟經趙俊宇否認
          於系爭契約簽名時有前開手寫文字內容，又觀諸系爭
          契約第1條至第14條均為借款約定，核與工程無關，
          卻於第15條、第16條無端冒出工程發票與估價之約定
          ，有違常情。
　　　　②佐以第15條、第16條手寫文字內容，既經趙俊宇否認
          於簽訂系爭契約時即存在，復未經趙俊宇在其上或旁
          邊簽章確認，自難肯認屬於兩造合意之內容。況且，
          系爭契約如兼具投資或合夥之性質者，理應於契約詳
          載共同事業之內容、各合夥人出資額、合夥執行業務
          人、分配損益之成數等契約重要之點，惟全然付諸闕
          如，益徵第15條、第16條手寫文字係事後未經被上訴
          人同意而記載。
　　　　③上訴人徒憑事後片面填載之第15條、第16條手寫文字
          內容，及證人即上訴人之舅陳柏全於原審附和其說之
          證言（原審卷第77至82頁），上訴人主張系爭契約兼
          具投資或合夥性質云云，尚非可信。
    ⒉上訴人依系爭契約對趙俊宇為請求，是否有理由？趙俊宇
      抗辯其與上訴人間並無系爭契約之消費借貸關係存在，其
      亦未取得300萬元，亦無指示何家豪拿取300萬元，系爭契
      約應屬無效，是否可採？　　
　　　⑴依趙俊宇抗辯：伊係何家豪因投資賭場需要現金，向伊
        借票，始簽發系爭支票交付予何家豪，且何家豪保證自
        己會每個月負責兌現，並另尋林佑宗背書擔保，不會使
        趙俊宇之支票遭到退票而信用受損等語。（原審卷第23
        至29頁）
　　　⑵本院衡酌，何家豪因投資賭場需要現金，尚需向趙俊宇
        借用系爭支票，可見何家豪之經濟條件及能力尚有未足
        ，此時上訴人要求須趙俊宇出面訂立系爭契約(原法院1
        07年度沙司補字第1631號卷第23至25頁、原審卷第31至
        33頁)，以確保債權將來獲得清償。而以趙俊宇而言，
        無非係幫助何家豪取得所需之資金300萬元（甚至將系
        爭支票借予何家豪，詳如後述）。趙俊宇既願出面與上
        訴人訂立系爭契約，上訴人因系爭契約，本應交付300
        萬元予系爭契約相對人趙俊宇，當場直接由何家豪點數
        收執，趙俊宇當場既未異議，亦與趙俊宇之本意無違，
        且合於系爭契約訂約之目的，則上訴人確有將系爭契約
        之300萬元交付趙俊宇，僅係由趙俊宇同意或指示直接
        由何家豪收取等事實，實與情理無違。
      ⑶上訴人依系爭契約對趙俊宇為請求清償借貸金額，於法
        有據。趙俊宇抗辯其與上訴人間雖簽訂系爭契約，但其
        並未取得300萬元，亦無指示何家豪拿取300萬元，系爭
        契約應屬無效云云，為不可採。
　  ⒊上訴人依系爭契約(保證)對林佑宗為請求，是否有理由？
      林佑宗抗辯趙俊宇與上訴人間系爭契約之消費借貸關係不
      存在，上訴人依連帶保證關係，請求伊給付150萬元應無
      理由，是否可採？ 　 　　　
　　　⑴兩造於107年3月15日簽立系爭契約，上訴人於其上債權
        人欄簽名，趙俊宇於債務人欄簽名，林佑宗則於連帶債
        務人欄簽名。此為兩造所不爭執，已見前述。　
　　　⑵系爭契約為上訴人與趙俊宇間簽訂之消費借貸契約，則
        林佑宗既於連帶債務人欄簽名，自應就系爭契約負連帶
        清償責任。
　　　⑶上訴人依系爭契約(保證)對林佑宗為請求連帶清償借款
        ，於法有據。林佑宗抗辯趙俊宇與上訴人間系爭契約之
        消費借貸關係不存在，上訴人依連帶保證關係，請求伊
        給付150萬元應無理由云云，為不可採。
  ㈡上訴人依票據關係對趙俊宇為請求，是否有理由？趙俊宇抗
    辯其與上訴人為系爭支票之直接前後手，自得以原因關係(
    借款關係不存在)抗辯，是否可採？又趙俊宇另抗辯上訴人
    係惡意或詐欺取得票據，不得主張票據權利，是否可採？ ⒈
    趙俊宇曾簽發系爭支票，林佑宗並在系爭支票背面背      
    書。此為兩造所不爭，自堪信為真實。趙俊宇既為系爭    
    支票之發票人，自應照系爭支票文義擔保支票之支付      
    （票據法第126條參看），則上訴人依票據關係對趙俊宇   
     為請求，應有理由。
　　⒉系爭支票既係何家豪向趙俊宇借得，並交由共同經營賭  
      場之林佑宗背書，始交付上訴人。則上訴人與趙俊宇間  
      並非前後手關係，應堪認定。則趙俊宇主張得以原因關係
      抗辯為不可採。
　　⒊趙俊宇雖抗辯上訴人係惡意取得票據，依票據法第13條但
      書及第14條規定，不得主張票據權利云云，此為上訴人所
      否認。經查：
　　　⑴趙俊宇抗辯上訴人係惡意取得票據，無非係以其未收取3
        00萬元（此部分並不可採，已見前述），或上訴人交付
        之300萬元係唆使何家豪買凶對高寶侑殺害之原因關係
        為抗辯。
　　　⑵上訴人雖與高寶侑素有嫌隙（原審卷第127頁），然何家
        豪曾於107年1月12日凌晨3時30分許，與真實姓名年籍
        不詳之成年人數人，前往高寶侑、高中興兄弟位於臺中
        市○○區○○路住處外，先噴漆及砸毀車牌號碼000-0000號
        自用小客車，致該車輛之前擋風玻璃、左前門玻璃、左
        後門玻璃、後擋風玻璃、烤漆及鈑金等處毀損。嗣高中
        興聽聞砸車聲響至外察看，何家豪等人未經高中興、高
        寶侑同意，強行進入上開住處後，復砸毀上開住處內之
        車牌號碼000-0000號普通重型機車之車殼及後視鏡、花
        盆、窗戶玻璃、電視螢幕、電風扇、電暖爐、飲水機、
        監視器主機等物品，並徒手及持椅子等物品毆打高寶侑
        、高中興，高寶侑因此受有頭部挫傷併臉部擦傷、臉部
        撕裂傷、頭頂撕裂傷、胸部挫傷、腹部挫傷、右肩挫傷
        、左手挫傷併擦傷等傷害；高中興因此受有頭部外傷併
        臉部多處擦傷及上唇撕裂傷、左膝及左踝擦傷等傷害。
        何家豪因此經法院以共同毀損（判處4月）、共同侵入
        住宅（判處3月）、共同傷害（判處5月），定應執行有
        期徒刑8月（得易科罰金）確定等情，有原法院107年度
        易字第1937號刑事判決（原審卷第35至39頁）、本院10
        7年度上易字第1235號刑事判決（本院卷第471至474頁
        ）可資佐參，足堪認定。
　　  ⑶依上開何家豪犯罪事實顯示，時間係發生於107年「1月1
        2日」凌晨3時30分許，而高寶侑因此受有頭部挫傷併臉
        部擦傷、臉部撕裂傷、頭頂撕裂傷、胸部挫傷、腹部挫
        傷、右肩挫傷、左手挫傷併擦傷等傷害，何家豪甚至因
        傷害行為而遭判處5月有期徒刑，其情節不可謂不嚴重
        ，代價不可謂不高。果係上訴人教唆何家豪前去傷害高
        寶侑，既已有何家豪傷害高寶侑之行為，何家豪甚至遭
        到判處有期徒刑，則上訴人基於約定或道義，理應給予
        何家豪一筆金錢，用以繳交易科罰金，免於入監服刑，
        即使入監服刑，亦應給予安家費，始合於情理。然依證
        人何家豪於本院之證述，其係入監服刑完畢等語在卷（
        本院卷第253頁），上訴人未給予何家豪相當金錢之補
        償，實與情理有違。
　　　⑷系爭契約係簽立係在107年3月15日，有其簽立之情由，
        已見前述。若此300萬元係上訴人向何家豪買凶再去傷
        害高寶侑之代價，然何家豪既已先於107年1月12日對高
        寶侑為傷害等行為而涉案，並已進入司法偵訊程序，何
        家豪之犯行，已正處在風頭上，動見觀瞻，避之唯恐不
        及，如何膽敢再去重傷害，甚至殺害高寶侑？實與常理
        有違。
　　　⑸何家豪曾於檢察官108年9月25日偵訊時陳稱：「當時我
        也不知道要向誰借票，我經過臺中市○○區看到趙俊宇，
        我就想跟他講講看，看有無辦法弄到票去換現金，林明
        富口頭答應我要給我錢，他叫我去處理高寶侑，他說他
        很不爽，他們之間不知道有何糾紛...林明富叫我處理
        高寶侑，要給我500萬元，林明富說要讓高寶侑死，當
        時林佑宗也在現場，...後來我載林明富回家，林明富
        就跟我比了一臺車，說那是對方的車，我就去砸車，林
        佑宗也跟著砸，就有一個人跑出來，作勢要打我們，對
        方認出林明富，後來不知道是誰喊打，我們就一起打對
        方，對方跑進去房子，我們就闖進去打，打完後我自己
        報警...當時想說自己一個人擔下來，從地檢回去，林
        明富就找我見面，叫我一個人擔下來，...打完高寶侑
        後. ..後來林明富有出面，但一直推託不給我錢...最
        後他叫我再處理1次，至少要讓高寶侑手腳打斷，他可
        以先給我300萬元，但我要先想辦法借支票當作擔保，
        處理完後才把剩下200萬元跟10張支票一起還我，林明
        富說支票不會軋進去，只是擔保。...林明富在陳金鐘
        家拿（300萬元）給我的...沒有（再去打高寶侑），我
        知道斷人手腳罪很重...當時林明富拿1張紙給我，要保
        證人簽名，趙俊宇問我是幫我作保，為何是借據，林明
        富說他回去會改，是作保，說完趙俊宇就在借款的書面
        簽名，林明富同時把300萬元拿給我...林佑宗打電話給
        我，叫我去唱歌，林佑宗可以作證是林明富叫我去打高
        寶侑...」等語（見臺灣臺中地方檢察署108年度偵字第
        16265號卷第170至172頁），惟何家豪在自己所涉犯毀
        損、傷害等之刑事案件中，從未如此陳述，故不為檢察
        官採信，該偵查案件（趙俊宇對何家豪、林佑宗告訴詐
        欺案件）業經檢察官為不起訴處分，有該不起訴處分書
        附卷可參(本院前二審卷第301至305頁、本院更審卷第3
        77至381頁)。
　　　⑹至於證人陳金鐘先後於原審、本院作證時均證稱伊於簽
        訂系爭契約時雖在場，但尚有一段距離，伊未注意聽其
        內容等語(原審卷第85頁、本院更審卷第285頁），自不
        足資為被上訴人有利之認定；證人何家豪先後於本院前
        審、更審作證(本院前審卷第192至195頁、更審卷第247
        至253頁)，因其對本案具有利害關係，且其於偵查中之
        證詞，不為檢察官所採信，本院亦難輕信；證人趙俊宇
        (本院更審卷第281至283頁)，因其係當事人之一，且所
        證述內容，與本院上開論斷不合，亦難憑採。
　　　⑺何家豪對於系爭支票並非係無處分權人，即無票據法第1
        4條規定之適用。
  　⒋至於趙俊宇抗辯上訴人係詐欺取得系爭支票云云，並未舉
      出相當之事證，讓本院獲得此部分之心證，亦非可採。
　　⒌綜上，上訴人與趙俊宇間並非前後手關係，而趙俊宇抗辯
      上訴人係惡意或詐欺取得票據，不得主張票據權利云云，
      亦不足採。
  ㈢上訴人依系爭契約、票據關係(擇一為有利判決)，請求趙俊
    宇，依系爭契約(保證)請求林佑宗，應連帶給付150萬元及
    自108年5月9日起至清償日止，按年息百分之5計算之利息，
    是否有理由？
  　⒈系爭契約係由趙俊宇為借款人、林佑宗為連帶保證人，已
      見前述。而依系爭契約第3條約定，借款期限：自107年6
      月20日起至108年3月20日止，期限屆滿之日，應全數清償
      。（原審卷第31頁）系爭支票僅兌現如附表編號3面額30
      萬元之一紙，餘款270萬元尚未償還等情，此為兩造所不
      爭。
  　⒉按給付有確定期限者，債務人自期限屆滿時起，負遲延責
      任。民法第229條第1項定有明文。故本件債務人未清償之
      金額270萬元於償還期限屆滿（108年3月20日）之翌日即1
      08年3月21日起負遲延責任，並得請求以法定利率（年息
      百分之5）計算遲延利息（民法第233條第1項前段）。 
  　⒊上訴人依系爭契約，請求趙俊宇、林佑宗（連帶保證）應
      連帶給付150萬元及自108年5月9日起至清償日止，按年息
      百分之5計算之利息，為有理由。
  ㈣上訴人依系爭契約、票據關係(擇一為有利判決)，請求趙俊
    宇應就原審判命林佑宗給付之120萬元本息部分（利息已減
    縮為百分之5），應負連帶給付責任，是否有理由？　　　⒈
    原審判命林佑宗給付之120萬元本息部分（利息已減縮為   
     百分之5），係依票據關係而為判決。
  　⒉趙俊宇曾簽發系爭支票，既為系爭支票之發票人，自應照 
      系爭支票文義擔保支票之支付，趙俊宇並不得以原因抗辯
       ，均見前述，則上訴人依票據關係，請求趙俊宇應就原
      審判命林佑宗給付之120萬元本息部分（利息已減縮為百
      分之5），應負連帶給付責任，為有理由。
  ㈤綜上所述，上訴人依系爭契約，請求趙俊宇、林佑宗應連帶
    給付150萬元及自108年5月9日起至清償日止，按年息百分之
    5計算之利息；依票據關係，請求趙俊宇應就原審判命林佑
    宗給付之120萬元本息部分（利息已減縮為百分之5），應負
    連帶給付責任，均有理由，均應准許。原審就上開應准許部
    分，駁回上訴人之請求，自有未洽，上訴意旨指摘原判決該
    部分不當，求予廢棄改判，為有理由，爰由本院廢棄改判如
    主文第2項所示。本判決命被上訴人為給付部分，上訴人、
    林佑宗均陳明願供擔保宣告准、免假執行，核無不合，應予
    准許，本院酌情亦職權宣告趙俊宇供擔保得免為假執行，爰
    各酌定相當擔保金額，宣告之。
  ㈥本件事證已臻明確，兩造其餘之攻擊或防禦方法及所用之證
    據，經本院斟酌後，認為均不足以影響本判決之結果，爰不
    逐一論列，附此敘明。
六、據上論結，本件上訴為有理由，爰依法判決如主文。　
中　　華　　民　　國　　111 　年　　8 　　月　　9 　　日
　　　　　　　民事第七庭　　審判長法　官　王　銘
　　　　　　　　　　　　　　　　　法　官　高英賓
　　　　　　　　　　　　　　　　　法　官　張國華
正本係照原本作成。
如不服本判決，須於收受判決送達後20日內向本院提出上訴書狀
，其未表明上訴理由者，應於提出上訴後20日內向本院提出上訴
理由書狀（均須按他造人數附具繕本）。因疫情而遲誤不變期間
，得向法院聲請回復原狀。
上訴時應提出委任律師為訴訟代理人之委任狀。具有民事訴訟法
第466條之1第1項但書或第2項之情形為訴訟代理人者，另應附具
律師及格證書及釋明委任人與受任人有該條項所定關係之釋明文
書影本。如委任律師提起上訴，發回更審後為訴之變更（追加、
擴張）部分應一併繳納上訴裁判費。
　　　　　　　　　　　　　　　　　書記官　柯孟伶

中　　華　　民　　國　　111 　年　　8 　　月　　9 　　日